【裁判字號】    89,家訴,115
【裁判日期】    900406
【裁判案由】    撤銷死亡宣告
【裁判全文】
臺灣臺北地方法院民事判決  八十九年家訴字第一一五號
    原      告  乙○○
    訴訟代理人  丙○○
    被      告  甲○○
右當事人間撤銷死亡宣告事件，本院判決如左：
    主    文
本院於中華民國六十八年七月十七日以六十八年度亡字第七三號宣告原告乙○○（民
國○○年○○月○○日生）死亡之判決撤銷。
訴訟費用由被告負擔。
    事    實
甲、原告方面：
  一、聲明：如主文所示。
  二、陳述：原告於民國三十八年志願從軍赴中國大陸後與家人失去聯絡，致家人誤
      以為原告已經失蹤死亡。嗣原告之女在大陸廈門巧遇家人，經過談話及提示照
      片，始知悉原告並未死亡之情，惟原告之姊曾於六十八年間向法院聲請宣告原
      告死亡，經法院宣告原告死亡判決確定，因原告實未死亡，爰依民事訴訟法第
      六百三十六條之規定，請求撤銷死亡宣告之判決。
  三、證據：提出戶籍謄本、身分證、福建省順昌縣公證處公證書、原告在大陸之身
      分證件、全戶戶口底頁、職工履歷表、親戚往返書信、照片及法務部調查局鑑
      定通知書。
乙、被告方面：
  一、聲明：同意原告之請求。
  二、陳述：對原告之陳述無意見。原告之女至廈門經人介紹認識台灣的人，經過閒
      聊才知道是親戚，帶原告照片回來經母親即原告之姊確認，才知道原告並無死
      亡之事實。
丙、本院依職權調閱本院六八亡字第七三號全卷、向內政部入出境管理局調閱原告入
    出境資料。
    理      由
一、原告主張其於三十八年志願從軍赴中國大陸後與家人失去聯絡，原告之姊於六十
    八年間向本院聲請原告死亡，經本院以六十八年度亡字第七三號判決宣告原告於
    四十六年七月十五日下午十二時死亡，惟原告實未死亡之事實，業經原告提出戶
    籍謄本等為證，且為被告所不爭執；復經本院依職權調閱本院六十八年度亡字第
    七三號民事聲請事件卷宗，審核無誤；原告與訴外人李進即原告同母異父之兄弟
    （亦為被告之舅舅），經以血型及ＤＮＡ鑑定，不具親屬關係之誤判機率僅為百
    分之二．一，亦有法務部調查局九十年二月二十一日陸(四)字第90132693號鑑定
    通知書一件，在卷可憑；本院行言詞辯論時到場者，原告確為乙○○本人之事實
    ，亦經被告確認無訛，原告之主張，應堪採信。
二、按撤銷死亡宣告之訴，除準用民事訴訟法第五百五十一條第二項之規定，即得以
    公示催告聲請人為被告，向原法院提起撤銷死亡宣告判決之訴外，如受死亡宣告
    人尚生存者，亦得提起之。而公示催告之聲請人死亡者，得以其他有法律上利害
    關係之人為被告；以受死亡宣告人尚生存為理由提起撤銷死亡宣告之訴者，不適
    用民事訴訟法第五百五十二條期間之限制。民事訴訟法第六百三十五條第二項、
    第六百三十六條、第六百三十七條分別定有明文。本件原告主張其並未死亡，並
    因六十八年間聲請死亡宣告之公示催告之聲請人傅林要治已死亡，其子甲○○應
    為利害關係人，故以甲○○為被告，提起撤銷死亡宣告之訴，依前開規定，即無
    不合，應予准許。
三、據上論結，本件原告之訴為有理由，依民事訴訟法第七十八條，判決如主文。
中      華      民      國    九十      年      四      月    六        日
                                  家事法庭法      官  林妙黛
右正本係照原本作成
如對本判決上訴，須於判決送達後二十日之不變期間內，向本院提出上訴狀。
中      華      民      國    九十      年      四      月    六        日
                                          法院書記官  張進益


司法院資訊處製作；財團法人民間司法改革基金會備份。
